臺灣高等法院刑事判決　　　　　　　　93年度上訴字第3406號
　　上　訴　人　臺灣臺北地方法院檢察署檢察官
　　被　　　告　丙○○
上上訴人因偽造文書等案件，不服臺灣臺北地方法院九十三年度
字第一七八號，中華民國九十三年十一月三日第一審判決（起訴
案號：臺灣臺北地方法院檢察署九十二年度偵字第二二四五二、
第二二四五三號），提起上訴，本院判決如下：
    主  文
上訴駁回。
    理  由
一、公訴意旨略以：丙○○有多次竊前科，曾經臺灣臺北地方
    法院判處有期徒刑六月確定，又因毀損罪，經判處拘役五十
    五日確定，接續於九十一年八月八日執行完畢。竟不知悔改
    ，連續意圖為自己不法之所有，(一)於九十二年八月十二日十
    四時在台北市大安區○○○路○段二九０號前竊取丁○○所
    有放置機車置物籃內行動電話機一支。(二)同年九月十二日十
    九時在台北市○○○路○段二一六巷十四號見盧駿宏車窗未
    關，伸手竊取盧駿宏所有放車上之信用卡三張，同月中旬在
    同路太平洋SOGO百貨公司美食街，刷其中世華銀行000000
    0000000000號信用卡，冒簽盧駿宏署押簽帳，詐購食品一百
    元。刷其中花旗銀行Master卡，同月十六日在上開太平洋
    SO GO 百貨公司美食街刷一百元，京華城百貨小吃街刷
    一百三十元，同月十七日在上開太平洋SOGO百貨公司美食街
    刷一百元以上三筆小額消費，免簽名而以使各該提供消費
    之業者誤以為盧駿宏本人消費，詐得價值共四百三十元之食
    品。(三)同月十三日十一時在台北市○○○路○段二八０號竊
    取乙○○車內花旗銀行和匯通銀行信用卡共二張。(四)九十二
    年九月十四日零時在台北市○○○路○段與大安路口竊取董
    哲龍車內信用卡六張。(五)九十二年九月二十三日十五時在同
    路四段一四七巷內機車上竊取甲○○所有手提包一只，內有
    數位相機一台、存摺一本、手機二只、信用卡六張，同日十
    五時五十二分許至同路太平洋SOGO百貨公司刷其中華南商
    業銀行0000000000000000號信用卡，冒簽甲○○署押簽帳詐
    購物品八十元，經警查獲。案經被害人盧駿宏、甲○○告訴
    由台北市政府警察局松山、大安分局移送偵辦，因認被告丙
    ○○連續犯有刑法第二百十六條、第二百十條、三百二十條
    第一項、第三百三十九條第一項之罪嫌等語。
二、按案件曾經判決確定者，應為免訴之判決，此項原則關於實
    質上一罪或裁判上一罪，均有其適用。連續犯係裁判上一罪
    ，其一部分犯罪事實曾經判決確定者，其效力當然及於全部
    ，故檢察官復將其他部分重行起訴，亦應諭知免訴之判決，
    最高法院著有四十九年臺非字第二○號判例足資參照。又按
    犯罪事實具有連續性或繼續性者，在實體上為一罪，在訴訟
    法上為同一客體，具有不可分割性，故檢察官雖就其犯罪事
    實之一部起訴，依刑事訴訟法第二百六十七條之規定，其效
    力及於全部，但其效力及於全部之何一時點，自應予界定，
    最高法院三十二年上字第二五七八號判例意旨、及八十二年
    度第四次刑事庭會議，均係就經言詞辯論之有罪判決，其確
    定判決既判力之時點，係以最後審理事實法院宣示判決時為
    準，因最後審理事實法院宣示判決後始行發生之事實，非該
    法院所得審判，即為該案判決之既判力所不能及。而簡易判
    決因其不經言詞辯論，故並不經宣示判決程序（刑事訴訟法
    第四百五十五條），不經宣示之裁判必經合法送達始生效力
    ，故通說應以最初送達之日期為既判力之時點，合先敘明。
三、經查：
(一)本件被告丙○○前曾於民國（下同）九十二年七月一日凌晨
    五時三十分許，在台北市○○路○段一八三號前，竊取林宏
    哲所有停放該之車號ＢＫＺ–七五七號重機車乙輛，得手後
    供己騎乘使用，迨至同年七月六日凌晨一時許，騎乘上開竊
    得機車行經台北市○○○路○段、復興路八十一巷口，為警
    當場查獲等情，由台灣士林地方法院檢察署檢察官於九十二
    年七月十八日以九十二年度偵字第六七九六號案聲請簡易判
    決處刑後，經台灣士林地方法院於九十二年十月六日以九十
    二年度簡字第三九二號刑事簡易判決，論處被告竊盜罪刑（
    處有期徒刑六月，如易科罰金以三百元折算一日），嗣於九
    十二年十月二十六日對被告送達判決生效，而於同年十一月
    五日確定在案乙節，此有台灣士林地方法院檢察署九十二年
    度偵字第六七九六號聲請簡易判決處刑書、台灣士林地方法
    院九十二年度簡第三九二號刑事簡易判決及本院被告全國前
    案紀錄表在卷可稽。
(二)嗣臺灣臺北地方法院檢察署檢察官，復就被告基於概括之犯
    意，於九十二年八月十二日起至同年九月二十三日十五時止
    之期間內，先後於前揭所示期間、地點竊取前揭之物，並持
    竊得之信用卡簽帳消費，詐得前揭財物，於九十二年九月二
    十二十四日在台北市大安區○○○路、敦化南路口為警查獲
    之事實，經台灣台北地方法院檢察署於九十三年二月九日以
    九十二年度偵字第二二四五二、二二四五三號案重行提起公
    訴。本件起訴被告連續竊盜之犯罪時間為九十二年七月至九
    月間（在前案判決於九十二年十月二十六日送達被告生效以
    前），與前一確定判決所認定之被告竊盜時間即九十二年七
    月一日，時間緊接，均係乘人不注意之際竊取財物，其手段
    亦屬相同，二者間顯係基於概括之犯意，連續數行為而觸犯
    構成要件相同之罪名，依刑法第五十六條之規定為連續犯，
    以一罪論而具裁判上一罪之關係，自屬同一案件。且被告於
    竊得前揭財物後，持竊得信用卡至特約商店刷卡消費（均免
    簽名），涉犯竊盜、詐欺取財二罪之間有方法結果之牽連關
    係，為裁判上一罪；其一部分之犯罪既經判處罪刑確定，與
    之有裁判上一罪關係之上開連續竊盜、詐欺取財部分，自亦
    為該確定判決效力之所及。原審以前一確定判決之既判力應
    已及於本件之起訴事實，揆諸上揭說明，本件顯係就同一案
    件而重行起訴，且原先行起訴之同一案件既已實體上判決確
    定，本件自應為免訴之判決，爰依刑事訴訟法第三百零二條
    第一項、第三百零七條不經言詞辯論判決本件被告免訴。並
    敘明本案既應為免訴判決，則臺灣臺北地方法院檢察署九十
    三年度偵字第二八四號、第一四四六號移送併辦之被告竊盜
    案件，無從併予審判，應退回該署檢察官另行依法妥適處理
    。本院核其認事用法，尚無違誤，公訴人仍執陳詞，主張臺
    灣士林地方法院檢察署九十二年度偵字第九七九六號檢察官
    聲請簡易判決處刑書、臺灣士林地方法院九十二年度簡字第
    三九二號簡易判決，其犯罪態樣與本案不同，無連續犯、牽
    連犯之裁上一罪關係，要非可採，上訴無理由，應予駁回，
    並不經言詞辯論為之。
據上論斷，應依刑事訴訟法第三百六十八條、第三百七十二條，
判決如主文。
中　　華　　民　　國　　94　　年　　1 　　月　　4 　　日
                  刑事第九庭審判長法　官  李文成
                                  法　官  周盈文
                                  法　官  官有明
以上正本證明與原本無異。
被告不得上訴。
檢察官如不服本判決，應於收受送達後十日內向本院提出上訴書
狀，其未敘述上訴之理由者並得於提起上訴後十日內向本院補提
理由書（均須按他造當事人之人數附繕本）。
                                  書記官  林蓓瑜
中　　華　　民　　國　　94　　年　　1 　　月　　4 　　日
